【裁判字號】    90,毒抗,308
【裁判日期】    901011
【裁判案由】    觀察、勒戒
【裁判全文】
臺灣高等法院臺南分院刑事裁定            九十年度毒抗字第三八號        Ｇ
      抗  告  人  甲○○即黃虹.
右抗告人因違反毒品危害防制條例案件，不服台灣雲林地方法院中華民國九十年八月
二十七日裁定（九十年度毒聲更字第二號、臺灣雲林地方法院檢察署九十年度毒偵字
第二一六號），提起抗告，本院裁定如左：
      主      文
抗告駁回。
      理      由
一、原裁定意旨略以：被告甲○○前因施用第二級毒品安非他命案件，經觀察、勒戒
    後，認無繼續施用毒品之傾向，業經臺灣雲林地方法院檢察署檢察官於民國八十
    八年四月十三日以八十八年度偵字第五０五號不起訴處分確定，惟被告復基於概
    括犯意，自八十九年十二月十九日起至九十年一月十九日晚上八時止，連續在雲
    林縣斗南鎮○○里○○街三號旁空地，施用第二級毒品安非他命，為警於九十年
    一月二十五下午一時十分許，在雲林縣斗南鎮○○里○○街一００號查獲之事實
    ，業經被告於偵查中自白不諱，並有安非他命吸食器一個、吸管一支、殘渣袋二
    個扣案可資佐證。而上開安非他命吸食器一個、吸管一支、殘渣袋二個，為被告
    所使用，在被告住處天花板查獲之事實，業據被告於警訊中陳述明確，並經證人
    陳碧華即被告母親證述屬實，且上開毒品吸食工具經送驗結果，均有毒品甲基安
    非他命殘留，此有法務部調查局九十年八月十六日（九○）陸（一）字第九○○
    四九六○○號檢驗通知書一紙在卷可佐，足認被告確有施用第二級毒品安非他命
    之事實，因此為「黃紫宣施用第二級毒品，應送勒戒處所觀察勒戒」之裁定云云
    。
二、抗告意旨略以：抗告人為警查獲時，經警採尿送驗結果，未檢出毒品反應，有雲
    林縣衛生局煙毒尿液檢驗成績書附卷可稽，此足以證明被告為警查獲時並未施用
    安非他命，故原裁定認事用法即有違誤，且其尚有一未滿二個月之幼兒尚待母親
    之哺育，爰求為撤銷原裁定云云。
三、按犯毒品危害防制條例第十條施用第一級毒品、第二級毒品之罪者，檢察官應先
    將被告送勒戒處所觀察、勒戒，其期間不得逾一月，同條例第二十條第一項定有
    明文。又「甲基安非他命經口服後約百分之七十於二十四小時內自尿液中排出，
    約百分之九十於九十六小時內自尿液中排出，甲基安非他命之檢出與其投與方式
    、投與量、個人體質、採尿時間及檢測儀器之精密度等諸多關係有關，因此僅憑
    尿液中呈安非他命陽性反應，並無法確實推算吸食時間距採集時間之長短，惟依
    上述資料推斷，最長不可能超過四日」，有行政院衛生署藥物食品檢驗局八十一
    年二月八日（八一）藥檢壹字第○○一一五六號函可參。經查：抗告人於九十年
    一月二十五日為警查獲時，經警採尿送驗結果，雖未檢出毒品反應，有雲林縣衛
    生局煙毒尿液檢驗成績書一紙在卷可稽，惟此係因抗告人為警察查獲後之採尿時
    間，距渠所自承最後施用第二級毒品之九十年一月十九日，已超過九十六小時，
    遠逾尿液中得驗出毒品反應之九十六小時（或四十八小時）之代謝期間，其驗無
    毒品反應乃事所必然，自不能僅因此一檢驗結果，即遽為抗告人有利之認定。而
    上開安非他命吸食器一個、吸管一支、殘渣袋二個，乃被告所使用，在被告住處
    天花板查獲之事實，業據被告於警訊中陳述明確，並經證人陳碧華即被告母親證
    述屬實，且上開毒品吸食工具經送驗結果，均有毒品甲基安非他命殘留，此有法
    務部調查局九十年八月十六日（九○）陸（一）字第九○○四九六○○號檢驗通
    知書一紙在卷可佐，足認被告確有施用第二級毒品安非他命。茲抗告人於檢察官
    偵查中，既自承有於上開時地施用第二級毒品，而其此項自白，不但未有證據可
    證係出於強暴、脅迫、利誘、詐欺或其他不正方法取得，且其自白之內容，又與
    前揭為被告所使用、含有毒品甲基安非他命殘留之毒品吸食工具，均相符合，堪
    認抗告人之自白係與事實相符，其確有施用第二級毒品安非他命之事實。原審以
    其施用第二級毒品安非他命之犯行明確，依毒品危害防制條例第二十條第一項、
    觀察勒戒處分執行條例第三條第一項規定，裁定將抗告人送勒戒處所觀察、勒戒
    ，經核於法並無不合。抗告人徒以其尿液經檢驗並無毒品反應，翻異前供，否認
    犯行，殊無可取。其抗告為無理由，應予駁回。
據上論結，應依刑事訴訟法第四百十二條，裁定如主文。
中    華    民    國      九十      年      十      月        十一      日
                                  臺灣高等法院臺南分院刑事第六庭
                                      審判長法官  楊    明    章
                                            法官  顏    基    典
                                            法官  徐    宏    志
右正本證明與原本無異。
不得再抗告。
                                      法院書記官  李    梅    菊
中    華    民    國      九十      年      十      月        十五      日


司法院資訊處製作；財團法人民間司法改革基金會備份。
